# 与资产相关的政府补助，资产提前报废，记入哪里？

提问人：亥水 时间：2020-02-12 17:20:09
与资产相关的政府补助，企业将资产提前报废，剩余的递延收益，一次性记入哪里？其他收益还是营业外收入？营业外收入的话，明细项目是什么？

回答人：chenyiwei
与资产相关的政府补助，企业将资产提前报废，此时剩余的递延收益应转入固定资产清理，到清理完毕后，一并作为资产毁损报废损益转入营业外收支。